臺灣高等法院民事裁定　　　　　　　　　96年度抗字第1536號
抗　告　人　　台灣美琪電子工業股份有限公司
法定代理人　　甲○○
訴訟代理人　　趙昌平律師
複代理人　　　戴雯琪律師
訴訟代理人　　陳鎮宏律師
複代理人　　　張澤平律師
相　對　人　　日商‧美格電子工業股份有限公司
法定代理人　　乙○○○
訴訟代理人　　陳和貴律師
複代理人　　　郭佩宜律師
訴訟代理人　　廖文慈律師
上開當事人間請求損害賠償事件，抗告人對於中華民國96年8月2
日臺灣桃園地方法院94年度智字第19號所為裁定提起抗告，本院
裁定如下：
    主      文
抗告駁回。
抗告訴訟費用由抗告人負擔。
    理      由
一、抗告意旨略以：抗告人所有之經濟部智慧財產局第163654號
    專利證書所示「微動開關」新型專利遭相對人舉發，前經智
    慧財產局以95年9月12日（95）智專三（一）04070字第
    09520749000號專利舉發審定書審定為「舉發成立，應撤銷
    專利權」，復由經濟部96年3月7日經訴字第09606063510號
    訴願書為「訴願駁回」之決定。抗告人不服上開訴願決定，
    已於96年5月2日向台北高等行政法院提起行政訴訟，且經台
    北高等行政法院以96年訴字第01475號事件審理在案。由於
    上開第163654號新型專利是否有效，涉及抗告人究否侵害相
    對人所有之經濟部智慧財產局第076423號「按壓開關」發明
    專利，為本件民事賠償事件之先決問題，原法院以相對人之
    「按壓開關」發明專利舉發案件審理業已終結確定為由，漏
    未考量抗告人之「微動開關」新型專利舉發案件之審理是否
    業已終結及其效力為何，而逕為撤銷本案停止訴訟程序之裁
    定，顯有未當，為此提起抗告等語。
二、原裁定以：相對人所有之經濟部智慧財產局第076423號所示
    「按壓開關」發明專利遭抗告人舉發，而該發明專利舉發案
    件是否成立，為本件損害賠償事件之先決問題，故於95年1
    月16日裁定命該專利舉發案審理終結以前停止本件損害賠償
    事件之訴訟程序。茲查該專利舉發案件之審理業已終結確定
    ，是本件停止訴訟程序之原因業已消滅，應續行訴訟程序，
    爰依民事訴訟法第186條規定，依職權將原法院95年1月16日
    裁定撤銷等語。
三、按民事訴訟法第186條規定中止訴訟程序之裁定，法院得撤
    銷之，是中止訴訟程序之裁定，不惟中止應終竣之事由發生
    時，不可不予撤銷，即在此項事由發生前，如法院認為有必
    要時，亦得予以撤銷（最高法院26年滬聲字第14號判例參照
    ）。
四、查相對人主張其所有之經濟部智慧財產局第076423號「按壓
    開關」發明專利，遭抗告人及其負責人甲○○侵害，依專利
    法第84、85條規定，訴請渠等連帶賠償。因前揭專利經抗告
    人向經濟部智慧財產局舉發，原法院認該發明專利舉發案件
    是否成立，為本件民事訴訟事件之先決問題，乃於95年1月
    16日裁定於經濟部智慧財產局就抗告人對該局發明第076423
    號專利證書所載「按壓開關」發明專利之舉發案件審理確定
    ，停止訴訟程序。而該舉發案件業經經濟部智慧財產局審定
    舉發不成立，抗告人提起訴願，亦經駁回，因抗告人未提行
    政訴訟而告確定，有該局96年7月25日（96）智專三(二)04074
    字第09620412720號函可稽（見原審卷第219至230頁）。是
    原法院認本件停止訴訟程序原因業已消滅，而於96年8月2日
    依職權裁定撤銷前開停止訴訟程序裁定，於法並無違誤。抗
    告人雖以其所有經濟部智慧財產局第163654號「微動開關」
    新型專利有效與否尚在行政訴訟中云云置辯，惟該專利之舉
    發案件並非原法院於95年1月16日裁定停止訴訟程序之原因
    ，自不影響前開訴訟程序停止原因之消滅。抗告人以該舉發
    案件尚未審理終結為由，指摘原法院撤銷停止訴訟程序之裁
    定不當，求予廢棄，為無理由，應予駁回。
五、據上論結，本件抗告為無理由，依民事訴訟法第495條之1第
    1項、第449條第1項、第95條、第78條，裁定如主文。
中　　華　　民　　國　　96　　年　　10　　月　　22　　日
                    民事第一庭
                        審判長法　官  張耀彩
                              法　官  林金吾
                              法　官  盧彥如
正本係照原本作成。
本裁定除以適用法規顯有錯誤為理由，並經本院許可外，不得再
抗告。如提起再抗告，應於收受後10日內委任律師為訴訟代理人
向本院提出再抗告狀。並繳納再抗告費新台幣１千元。
中　　華　　民　　國　　96　　年　　10　　月　　23　　日
                              書記官  鄭兆璋
